【裁判字號】    97,訴,1141
【裁判日期】    980227
【裁判案由】    毒品危害防制條例
【裁判全文】
臺灣桃園地方法院刑事判決              97年度訴字第1141號
公  訴  人  臺灣桃園地方法院檢察署檢察官
被      告  丙○○
                    現於臺灣臺北戒治所
選任辯護人  謝崇浯律師
上列被告因違反毒品危害防制條例案件，經檢察官提起公訴（97
年度偵字第7555號），本院判決如下：
    主  文
丙○○販賣第二級毒品，處有期徒刑柒年，犯罪所得新臺幣壹仟
元沒收，如全部或一部不能沒收時，以其財產抵償之。
    事  實
一、丙○○明知甲基安非他命係毒品危害防制條例所列管之第二
    級毒品，不得販售，竟於民國95年12月18日13時許，在桃園
    縣龍潭鄉○○路207 號3 樓之「歐克撞球場」樓下，以新臺
    幣（下同）1,000 元之代價，販售第二級毒品甲基安非他命
    1 小包（含袋毛重0.37公克）予甲○○。惟甲○○購得毒品
    返回撞球場時，旋即為桃園縣政府警察局龍潭分局員警查獲
    ，並扣得甲基安非他命1 小包。嗣於96年10月20日甲○○經
    警拘提，供稱所使用毒品係向丙○○購得，始悉上情。
二、案經桃園縣政府警察局龍潭分局報告臺灣桃園地方法院檢察
    署檢察官偵查起訴。
    理  由
一、按「被告以外之人於檢察事務官、司法警察官或司法警察調
    查中所為之陳述，與審判中不符時，其先前之陳述具有較可
    信之特別情況，且為證明犯罪事實存否所必要者，得為證據
    。」刑事訴訟法第159 條之2 定有明文。辯護人辯以證人甲○○於警詢中所為之陳述，為被告以外之人於審判外之言詞
    陳述，應無證據能力等語。此經本院於審理中傳喚證人甲○○到庭結證，並認其在警詢與在本院審理中之供述並無不符
    ，依前開規定，自不得作為證明被告有罪之證據。至證人甲○○、乙○○於偵查中檢察官前所為之陳述，當事人於審判
    程序均同意採為證據，且上開證人於檢察官訊問時均經具結
    ，已具相當之擔保性，並於審理中亦到庭接受交互詰問，而
    賦予被告及其辯護人對質詰問權之行使，堪認上開證人於檢
    察官訊問時之陳述具憑信性，且為證明本件被告犯罪事實存
    否所必要，自應具有證據能力，而可由本院採為認定本件犯
    罪事實之依據。又本案所引用之其餘非供述證據，查無違反
    法定程序取得之情，依同法第158 條之4 規定反面解釋，亦
    具證據能力。
二、訊據被告丙○○固坦承有於上揭時、地交付一包甲基安非他
    命與甲○○，並向甲○○收取1,000 元之事實，惟矢口否認
    有販賣第二級毒品甲基安非他命之犯行。辯稱：我係依員警
    乙○○之要求及指示，方將毒品交與甲○○，乙○○要抓甲○○，要求我將安非他命交與甲○○後即可離開云云。其辯
    護人辯稱：綜以證人乙○○及甲○○之證述，應足以產生合
    理懷疑，被告當時確是配合警方辦案，並無販賣之意圖，此
    外，被告或因學歷甚低及資質不佳，配合警方辦案時，未想
    到所有的自保方式，從而未留下證據予以證明，也沒有將
    1,000 元交出，但不應此即推論被告有為上揭犯行云云。經
    查：
（一）證人甲○○於偵查及審理中證稱，伊有於95年12月18在歐
      克撞球場向被告購買毒品，當時伊係主動打電話向被告表
      示欲購買「一張」即1,000 元之安非他命，被告即問伊人
      在何處？伊回以伊在撞球場上面打電動，並叫被告快到時
      打電話給伊，伊會下去，我們是一手交錢一手交貨，因為
      伊之前都向被告購買甲基安非他命，所以伊欲購買甲基安
      非他命即聯絡被告，至1,000元能購得多少毒品，伊均係
      看被告給的毒品數量，如果覺得可以就收，1,000元能購
      得之甲基安非他命數量不到1克，約可供伊施用一次，95
      年12月18日為警查獲時，伊身上所扣得之甲基安非他命，
      即係被告本案所販售與伊之甲基安非他命等語（見偵卷C
      第51、52頁，院卷C第43～47頁），復與被告上開自承有
      交付一包甲基安非他命與證人甲○○，並向其收取1,000
      元等語互核相符，又證人甲○○確有於上開時、地為警查
      獲並扣得甲基安非他命1包（毛重0.37公克）等情，亦有
      本院96年度壢簡字第546號確定判決在卷可稽，足見被告
      有販賣第二級毒品甲基安非他命與甲○○之事實，堪以認
      定。
（二）至被告辯稱，其係為配合員警乙○○辦案，方依員警乙○○之指示，將上開甲基安非他命交與甲○○云云；惟查，
      證人即員警乙○○於偵查及審理中證稱：「（被告稱你們
      為了要抓甲○○，你們叫他把毒品交給甲○○？）這種事
      情我們不可能會做，這是違法的行為我們不敢做」「（被
      告稱你們要業績才叫他把毒品拿給甲○○？）沒有。」、
      「（被告辯稱：是你用類似誘導的方式叫被告交付安非他
      命予甲○○，你有何意見？）沒有這件事情，這是違法的
      事情，我不敢做。」等語（見偵卷C 第44、45頁，院卷C
      第39頁），以示證人乙○○從未要求被告將上開甲基安非
      他命交與甲○○等情，復核員警乙○○倘為求辦案績效，
      要求被告依其指示，將甲基安非他命交與甲○○，衡情員
      警乙○○應會提供被告甲基安非他命以作為上開交易之用
      ，且被告既係配合辦案，其所收取之交易款項1,000 元亦
      應交與員警以供作為認定犯罪事實之證據；然本案被告卻
      陳稱，其交與甲○○之甲基安非他命係其自身所有，其收
      取1,000 元後亦未交與員警，而係自己留下等語。可見上
      開交易過程，不僅未有員警介入之情事，且被告所為，亦
      與配合辦案之常情不符，又參以販賣第二級毒品者，屬有
      期徒刑7 年以上之重罪，其犯行之嚴重度、對社會之損害
      性均較單純持有、施用第二級毒品者為重，員警豈可能先
      要求被告為較嚴重之販賣第二級毒品犯行後，再求以查獲
      持有或施用第二級毒品犯行；再者，被告雖以上開情詞置
      辯，然其先於準備程序時卻辯以，伊與甲○○本有怨恨，
      因甲○○經常來伊家要錢，砸壞伊家玻璃，所以伊於95年
      12 月18 日下午，方前往歐克撞球場，甲○○叫伊拿安非
      他命給他，因為伊怕他又像之前一樣砸破伊家玻璃，所以
      就將毒品交給他，伊並非要賣毒品給甲○○，亦未想要向
      他收錢，伊僅希望他以後不要再來找我云云，益見被告上
      開所辯，前後不一，且有矛盾，實難憑採。綜此，足徵被
      告所辯，係為臨訟卸責之詞，不予足採。
（三）至辯護人另辯以，綜以證人甲○○及乙○○之證述，應足
      以產生合理懷疑，被告當時確是配合警方辦案，並無販賣
      之意圖云云；惟查，證人甲○○雖於偵查及審理中證稱，
      其於警詢時本要供出被告之真實年籍，但員警不讓其講，
      叫其不要講東講西等語，似有阻饒證人甲○○供出被告有
      為販毒犯行，而令人產生員警是否有為不法情事之疑慮，
      然證人甲○○亦證稱：「（你當時是否知道被告本名？）
      當時不知道，只知道他叫葉潘，我是在被通緝被抓後，才
      知道的。」、「（但是你當天是直接講『葉潘』，是何意
      思？）我只是講外號，並沒有講真實姓名。」等語，足見
      證人甲○○於95年12月18日為警查獲當時，確不知悉被告
      之真實姓名，是其縱未供出被告真實年籍，亦難以此遽論
      警詢當時，員警有阻饒證人甲○○供出被告之真實年籍等
      情；另證人乙○○雖證稱：「 (所以你的意思是你知道丙○○這個人？)是 的，我曾經擔任過石門派出所責任區，
      當時被告和他父親在那邊賣小吃，我們的刑事責任區有義
      務去瞭解轄區裡面的人在做什麼。」、「（95年12月18日
      ，是如何得知歐克撞球場甲○○會有在那邊有毒品交易？
      ）當時整個小組的人過去那邊，當時小隊長有跟丙○○在
      他家外講話，我們其他人在外面，小隊長跟本案被告講什
      麼，我不知道，這是在去抓甲○○之前，但是是小隊長帶
      我們去的，小隊長並沒有跟我們說要去抓誰，我也不知道
      線報。」、「（當天進去撞球場裡面，是否直接抓甲○○
      ？抑或對嫌疑人都作盤查？）甲○○是在暗房裡面打彈珠
      檯子，我們當時是直接抓甲○○。」等語（見院卷C 第39
      ～41頁）及證人甲○○證稱：「（你於九十五年十二月十
      八日在撞球場被抓的經過，請詳述？）我當天有跟被告拿
      安非他命，我拿了之後，就上去撞球場，不到一分鐘，就
      有四個警察上來抓我。」等語（見院卷C 第44頁），以示
      證人乙○○於查獲本案之前，曾與被告接觸，且員警查獲
      甲○○當時亦係直接前往暗房逮捕甲○○等情；然查，證
      人乙○○之上開證述，尚無法證明員警即有指示被告販賣
      毒品與甲○○之事實，且證人甲○○於偵查及審理中既證
      稱，95年12月18日係伊打電話給被告，表示要向被告購買
      1,000 元之毒品等語（見偵卷C 第51頁，院卷C 第45頁）
      ，可見本案係甲○○「主動」表示欲購買安非他命之意，
      此與被告若為協助辦案，衡情當主動邀約以營造毒品交易
      之機會者，並不相符，況員警縱於查獲甲○○當時，係直
      接前往暗房逮捕甲○○等情，至多僅能證明被告於販賣第
      二級毒品與甲○○後，有向員警供出購毒者即甲○○之事
      實，並無法證明被告係依員警指示，方販賣安非他命與甲○○云云。從而辯護人上開所辯，亦不足憑採。
（四）被告另聲請傳喚證人即其堂哥，以證明證人乙○○確曾前
      往被告處，並與被告一同吃飯云云，惟查，被告於本院審
      理終結前，僅提出其堂哥之外號，均未提出其堂哥之真實
      姓名與年籍，本院就此自無調查之可能，且被告亦自承，
      乙○○雖在那個時候拿他的名片給我，但那時候乙○○並
      未要求我配合辦案等語，益見乙○○既未要求被告配合辦
      案，縱有與被告相識並一同吃飯等情事，亦與本案被告之
      辯解是否屬實無涉，是上開傳喚證人之聲請，亦不認具調
      查之必要性，故不予傳訊。另辯護人請求勘驗甲○○95年
      12 月18 日警詢筆錄之錄音光碟，以證明甲○○當天確有
      供出毒品來源，但因被告配合警方辦案，警方方有阻止甲○○供出被告的動作云云；經查，證人甲○○業於本院審
      理中經傳喚到庭具結作證，並賦予被告即其辯護人交互詰
      問之機會，且辯護人於交互詰問過程中既已就上開警詢之
      過程詰問證人甲○○，就該警詢過程自得予以釐清，而無
      調查之必要，且本案審理程序其間辯護人雖有更異，然先
      前之辯護人既已主張證人甲○○於警詢時之證述應無證據
      能力，不得採為本案之證據，詎於審理中辯護人竟反聲請
      勘驗警詢之錄音光碟，辯護人此舉，非無前後矛盾之疑。
      復就龍潭分局在96年10月20日偵訊甲○○時，所問到的丙○○的筆錄，並未留存於本案卷內，有無必要函詢龍潭分
      局，請其提出偵訊筆錄乙情，經查，核以上開警詢筆錄內
      容，員警以被告之警詢筆錄內容詢問甲○○，係針對證人
      甲○○有無販賣安非他命與被告一事以為詢問，與本案自
      屬無涉，基此，本院自無再向龍潭分函詢調取該筆錄之必
      要，是辯護人上開調查證據之聲請，均無必要，附予敘明
      。
（五）綜上所述，被告有於上揭時、地販賣第二級毒品安非他命
      之犯行，事證明確，被告犯行洵堪認定，應依法論科。
三、按安非他命，依毒品危害防制條例第2 條第2 項第2 款規定
    ，屬第二級毒品。核被告所為，係違反毒品危害防制條例第
    4 條第2 項之販賣第二級毒品罪。被告持有第二級毒品安非
    他命之低度行為，應為販賣之高度行為所吸收，不另論罪。
    爰審酌被告正值壯年，竟不思以正當之方法以獲取利益，反
    為本案販賣毒品之犯行，其所為實對人之身體健康及社會治
    安危害甚深，且犯後仍否認犯行，及其犯罪之動機、目的、
    手段、智識程度、販賣、轉讓毒品之次數、重量、所得之利
    益等一切情狀，爰量處如主文所示之刑。未扣案之被告販賣
    第二級毒品安非他命所得財物1,000 元，為被告販賣毒品所
    得之財物，依毒品危害防制條例第19條第1 項規定沒收，如
    全部或一部不能沒收時，以其財產抵償之。扣案之安非他命
    一包（含袋毛重0.37公克），業經本院96年度壢簡字第546
    號判決予以沒收銷毀，已不存在，爰不予宣告沒收，附此敘
    明。
據上論斷，應依刑事訴訟法第299 條第1 項前段，毒品危害防制
條例第4 條第2 項、第19條第1 項，刑法第11條，判決如主文。
本案經檢察官黃怡菁到庭執行職務。
中    華    民    國    98    年    2     月    27    日
                刑事第十庭    審判長  法  官  江德民
                                      法  官  蘇昌澤
                                      法  官  華奕超
以上正本證明與原本無異。
如不服本判決應於收受判決後10日內向本院提出上訴書狀，並應
敘述具體理由。其未敘述上訴理由者，應於上訴期間屆滿後20日
內向本院補提理由書 「切勿逕送上級法院」。
                                      書記官  常毓生
中    華    民    國    98    年    3     月    3     日
附錄本案論罪科刑法條全文：
毒品危害防制條例第4條
製造、運輸、販賣第一級毒品者，處死刑或無期徒刑；處無期徒
刑，得併科新臺幣7百萬元以下罰金。
製造、運輸、販賣第二級毒品者，處無期徒刑或7年以上有期徒
刑者，得併科新臺幣1千萬元以下罰金。
製造、運輸、販賣第三級毒品者，處5年以上有期徒刑，得併科
新臺幣5百萬元以下罰金。
製造、運輸、販賣第四級毒品者，處3年以上10年以下有期徒刑
，得併科新臺幣3百萬元以下罰金。
製造、運輸、販賣專供製造或施用毒品之器具者，處1年以上7年
以下有期徒刑，得併科新臺幣1百萬元以下罰金。
前五項之未遂犯罰之。


司法院資訊處製作；財團法人民間司法改革基金會備份。
